【裁判字號】    90,易,1037
【裁判日期】    900821
【裁判案由】    妨害公務
【裁判全文】
台灣彰化地方法院刑事判決                          九十年度易字第一三七號
    公  訴  人  臺灣彰化地方法院檢察署檢察官
    被      告  甲○○
右列被告因妨害公務案件，經檢察官提起公訴（九十年度偵字第三０一七號），本院
判決如左：
        主  文
甲○○對於公務員依法執行職務時，施強暴，累犯，處有期徒刑伍月，如易科罰金，
以參佰元折算壹日。
        事  實
一、甲○○曾於民國（下同）八十七年二月二十三日，因違反麻醉藥品管理條例案件
    ，經臺灣台中地方法院判處有期徒刑六月，同年三月二十一日確定，於八十七年
    十月二十六日執行完畢出監，仍不知悔改，於八十八年十二月一日下午二時十分
    許，駕駛其所竊得車牌號碼Ｈ七─二一九八號自小客車（竊盜部分為台灣高等法
    院台中高分院八十九年度上易字第一五三四號確定判決效力所及，檢察官已另為
    不起訴處分）前往彰化縣彰化市○○路○段三三六之一號處前，等待與許家源（
    檢察官另案偵辦）交易贓物時，為警發現該部贓車而出示證件表明欲攔車實施路
    檢時，甲○○為圖逃逸，竟基於妨害公務之犯意，以強暴之方式，駕駛上開贓車
    倒車衝撞車牌號碼為ＰＬ─三三００號偵防車，嗣經警開槍制止，仍為甲○○駕
    駛上開贓車逃逸。
二、案經彰化縣警察局彰化分局報請臺灣彰化地方法院檢察署檢察官偵查起訴。
        理  由
一、訊據被告甲○○固對於右揭時、地，為脫免臨檢而倒車衝撞警車一情坦承不諱，
    惟辯稱：伊不知道是警察，他們開的不是偵防車，開的是小客車，他們沒有說是
    警察，也沒有穿制服，他們又一直開槍，我以為是我的仇人，我會怕所以才開車
    撞他們云云。然查：被告於八十九年六月二十一日檢察官訊問時業已坦承：「伊
    因通緝中，所以見警察就跑；又伊見警察開槍會怕，所以就倒車撞其車尾」等語
    （見臺灣彰化地方法院檢察署八十八年度偵字第一一二二二號偵查卷第五十六頁
    ），況警方於攔檢盤查時亦有出示證件表明係警察身分，有彰化縣警察局彰化分
    局之移送書在卷可稽，此外復有嗣經尋獲Ｈ七─二一九八號自小客車引擎蓋上所
    留存之彈孔可資佐證，是被告於本院審理時翻異前供，改稱：不知係警察云云，
    顯屬事後卸責之飾詞，不足採信。本案事證已臻明確，被告犯行洵堪認定，應依
    法論科。
二、核被告所為，係犯刑法第一百三十五條第一項之妨害公務執行罪。又被告曾於八
    十七年間，因違反麻醉藥品管理條例案件，經法院判處有期徒刑六月確定，於八
    十七年十月二十六日執行完畢出監，此有台灣彰化地方法院檢察署刑案資料查註
    紀錄表一紙在卷可稽，其於受有期徒刑執行完畢五年以內再犯有期徒刑以上之本
    罪，為累犯，應依法加重其刑。爰審酌被告為圖逃逸，竟對執行勤務之員警施以
    強暴，非惟損及執勤員警個人公務之尊嚴與安全，並已擾亂社會治安秩序，影響
    公共利益，惡性非輕，暨其品行、智識程度、手段及犯罪後之態度等一切情狀，
    量處如主文所示之刑，並諭知易科罰金之折算標準，以示懲儆。
據上論斷，應依刑事訴訟法第二百九十九條第一項前段，刑法第一百三十五條第一項
、第四十七條、第四十一條第一項，罰金罰鍰提高標準條例第一條前段、第二條前段
，判決如主文。
本案經檢察官廖先志到庭執行職務。
中      華      民      國    九十      年      八       月    二十一   日
                                   臺灣彰化地方法院刑事第二庭
                                       法      官  康  弼  周
右正本證明與原本無異。
如不服本判決，應於判決送達後十日內向本院提出上訴狀( 須附繕本 )。
                                       法院書記官  莊  金  屏
中      華      民      國    九十      年      八       月    二十八   日
刑法第一百三十五條
對於公務員依法執行職務時，施強暴脅迫者，處三年以下有期徒刑、拘役或三百元以
下罰金。
意圖使公務員執行一定之職務或妨害其依法執行一定之職務或使公務員辭職而施強暴
脅迫者亦同。
犯前二項之罪，因而致公務員於死者，處無期徒刑或七年以上有期徒刑；致重傷者，
處三年以上、十年以下有期徒刑。


司法院資訊處製作；財團法人民間司法改革基金會備份。
